---
title: "Codigo para el articulo: *Definiendo el patron de ocupacion del Paleolitico inferior en la depresion de Monforte de Lemos (Lugo, Galicia)*"
author: "Mikel Diaz Rodriguez, Ramon Fabregas Valcarce y Augusto Perez Alberti"
date: "30 de diciembre del 2020"
output: html_document
---

```{r setup, include=FALSE}
knitr::opts_chunk$set(eval = FALSE,
                      echo = TRUE)
```

# Introduccion

Este documento permite realizar los analisis que se han llevado a cabo en el articulo titulado "Definiendo el patron de ocupacion del Paleolitico inferior en la depresion de Monforte de Lemos (Lugo, Galicia)".

Para ello es necesario ejecutar los pasos que se muestran en las siguientes lineas.

# Crear graficos de intensidad
### Paquetes necesarios

Importacion de los paquetes necesarios para crear los graficos de intensidad.

```{r echo=FALSE, results='hide'}
spatpack<-c("maptools","spatstat","raster","rgdal","dismo","MASS","sp")
lapply(spatpack, require, character.only = TRUE)
```

### Importar Datos

Paso consistente en importar los datos de las distintas variables y de los yacimientos.

```{r, message=FALSE, warning=FALSE, paged.print=FALSE}
elevacion <- raster("grids/dem_monforte.tif")
studyarea <- readOGR(dsn="shp/area_monforte.shp", layer="area_monforte")
sites <- readOGR(dsn="shp/sitios.shp", layer="sitios")
area <- as(studyarea,"owin")
sppp <- ppp(x=sites$utmx, y=sites$utmy, window=area)
pendiente <- raster("grids/pend_grad-monf.tif")
coste_humed <- raster("grids/coste_branhas_monforte")
coste_hidro <- raster("grids/coste_hidrologia_monforte")
prom_visu <- raster("grids/prominencia_visual_monforte.tif")
```

### Comprobar patron monovariante

Comprobacion del patron monovariante.

```{r echo=TRUE, results='hide'}
elev <- as.im(as(elevacion,"SpatialGridDataFrame"))
pend <- as.im(as(pendiente,"SpatialGridDataFrame"))
chumed <- as.im(as(coste_humed,"SpatialGridDataFrame"))
chidro <- as.im(as(coste_hidro,"SpatialGridDataFrame"))
provi <- as.im(as(prom_visu,"SpatialGridDataFrame"))
```

### Funcion de Intensidad

Creacion de la funcion de intensidad.

```{r echo=TRUE, results='hide'}
elev.rh <- rhohat(sppp, elev, confidence=0.95)
pend.rh <- rhohat(sppp, pend, confidence=0.95)
chumed.rh <- rhohat(sppp, chumed, confidence=0.95)
chidro.rh <- rhohat(sppp, chidro, confidence=0.95)
provi.rh <- rhohat(sppp, provi, confidence=0.95)
```

### Crear Figura 1B

Crear y exportar grafico de intensidad relativo a la altitud.

```{r echo=TRUE, results='hide'}
plot(elev.rh, main= "", xlab="m.s.n.m", ylab="", xlim=c(250,500), legend=FALSE, cex.axis=0.9)
legend("topleft", legend="Altitud", cex=0.9, bty="n", text.font=2)

pdf(file = "~output/Figura1B.pdf",width = 5,height = 12)
```

### Crear Figura 1C

Crear y exportar grafico de intensidad relativo a la pendiente.

```{r echo=TRUE, results='hide'}
plot(pend.rh, main= "", xlab="Grados", ylab="", xlim=c(0,6.8), legend=FALSE, cex.axis=0.9)
legend("topleft", legend="Pendiente", cex=0.9, bty="n", text.font=2)

pdf(file = "~output/Figura1C.pdf",width = 5,height = 12)
```

### Crear Figura 1D

Crear grafico de intensidad relativo a la hidrologia potencial.

```{r echo=TRUE, results='hide'}
plot(pend.rh, main= "", xlab="Segundos", ylab="", xlim=c(0,6500), legend=FALSE, cex.axis=0.9)
legend("topleft", legend="Coste a zonas de Hidrologia potencial", cex=0.9, bty="n", text.font=2)

pdf(file = "~output/Figura1D.pdf",width = 5,height = 12)
```

### Crear Figura 1E

Crear y exportar grafico de intensidad relativo al coste a las zonas de humedal.

```{r echo=TRUE, results='hide'}
plot(pend.rh, main= "", xlab="Segundos", ylab="", xlim=c(0,1150), legend=FALSE, cex.axis=0.9)
legend("topleft", legend="Coste a zonas de Humedal", cex=0.9, bty="n", text.font=2)

pdf(file = "~output/Figura1E.pdf",width = 5,height = 12)
```

### Crear Figura 1F

Crear y exportar grafico de intensidad relativo al indice de prominencia visual.

```{r echo=TRUE, results='hide'}
plot(pend.rh, main= "", xlab="Indice", ylab="", xlim=c(0,105), legend=FALSE, cex.axis=0.9)
legend("topleft", legend="Prominencia visual", cex=0.9, bty="n", text.font=2)

pdf(file = "~output/Figura1F.pdf",width = 5,height = 12)
```

# Crear graficos de barras
### Paquetes necesarios

Importacion de los paquetes necesarios para crear los graficos de barras.

```{r echo=TRUE, results='hide'}
spatpack<-c("spatstat","dismo", "MASS", "ggplot2", "plyr", "sp","maps","maptools","raster","geostatsp","rgdal")
lapply(spatpack, require, character.only = TRUE)
```

### Importar Datos

Paso consistente en importar los datos de los csv.

```{r, message=FALSE, warning=FALSE, paged.print=FALSE}
altplot <- read.table(file="csv/altplot.csv",header=TRUE, sep=";")
altplot1 <- read.table(file="csv/altplot1.csv",header=TRUE, sep=";")
altplot2 <- read.table(file="csv/altplot2.csv",header=TRUE, sep=";")
altplot3 <- read.table(file="csv/altplot3.csv",header=TRUE, sep=";")
altplot4 <- read.table(file="csv/altplot4.csv",header=TRUE, sep=";")
```

### Crear Figura 2A

Crear y exportar grafico de barras relativo a la altitud.

```{r echo=TRUE, results='hide'}
altplot$Altitud <- factor (altplot$Altitud, levels = c("0-100", "100-200","200-300","300-400","400-500","500-600","600-700","700-800","800-900","900-1000","1000-1100","1100-1200","1200-1300","1300-1400","1400-1500"))  

p <- ggplot(altplot,aes(Altitud,Porcentaje)) + geom_bar(data=subset(altplot,Categoria=="Terreno"),stat="identity", fill="gray") + geom_line(data=subset(altplot,Categoria=="Yacimiento"), aes(group="Categoria", colour="red"),size=1.5) + guides(colour=FALSE) + theme(axis.text=element_text(size=12),axis.title=element_text(size=14,face="bold")) + labs(title = "", y = "Porcentaje", x = "Altitud (msnm)")  
p <- p + theme( 
  panel.background = element_rect(fill = "transparent",colour = NA), 
  panel.grid.minor = element_blank(), 
  panel.grid.major = element_blank(), 
  plot.background = element_rect(fill = "transparent",colour = NA) 
)
plot(p)

pdf(file = "~output/Figura2A.pdf",width = 5,height = 12)
```

### Crear Figura 2B

Crear y exportar grafico de barras relativo a la pendiente.

```{r echo=TRUE, results='hide'}
altplot1$Pendiente <- factor (altplot1$Pendiente, levels = c("0-5", "5-10","10-15","15-20","20-25","25-30","30-35","35-40","40-45","45-50","50-55","55-60","60-65"))  

p1 <- ggplot(altplot1,aes(Pendiente,Porcentaje)) + geom_bar(data=subset(altplot1,Categoria=="Terreno"),stat="identity", fill="gray") + geom_line(data=subset(altplot1,Categoria=="Yacimiento"), aes(group="Categoria", colour="red"),size=1.5) + guides(colour=FALSE) + theme(axis.text=element_text(size=12),axis.title=element_text(size=14,face="bold"))+ labs(title = "", y = "Porcentaje", x = "Pendiente (grados)")   
p1 <- p1 + theme( 
  panel.background = element_rect(fill = "transparent",colour = NA), 
  panel.grid.minor = element_blank(), 
  panel.grid.major = element_blank(), 
  plot.background = element_rect(fill = "transparent",colour = NA) 
)
plot(p1)

pdf(file = "~output/Figura2B.pdf",width = 5,height = 12)
```

### Crear Figura 2C

Crear y exportar grafico de barras relativo al coste a la hidrologia potencial.

```{r echo=TRUE, results='hide'}
altplot2$Coste <- factor (altplot2$Coste, levels = c("0-1000", "1000-2000","2000-3000","3000-4000","4000-5000","5000-6000","6000-7000","7000-8000","8000-9000","9000-10000","10000-11000","11000-12000","12000-13000"))  

p2 <- ggplot(altplot2,aes(Coste,Porcentaje)) + geom_bar(data=subset(altplot2,Categoria=="Terreno"),stat="identity", fill="gray") + geom_line(data=subset(altplot2,Categoria=="Yacimiento"), aes(group="Categoria", colour="red"),size=1.5) + guides(colour=FALSE) + theme(axis.text=element_text(size=12),axis.title=element_text(size=14,face="bold"))+ labs(title = "", y = "Porcentaje", x = "Coste a hidrologia (segundos)")   
p2 <- p2 + theme( 
  panel.background = element_rect(fill = "transparent",colour = NA), 
  panel.grid.minor = element_blank(), 
  panel.grid.major = element_blank(), 
  plot.background = element_rect(fill = "transparent",colour = NA) 
)
plot(p2)

pdf(file = "~output/Figura2C.pdf",width = 5,height = 12)
```

### Crear Figura 2D

Crear y exportar grafico de barras relativo al coste a las zonas de humedal.

```{r echo=TRUE, results='hide'}
altplot3$Coste <- factor (altplot3$Coste, levels = c("0-1000", "1000-2000","2000-3000","3000-4000","4000-5000","5000-6000","6000-7000","7000-8000","8000-9000","9000-10000","10000-11000","11000-12000"))  

p3 <- ggplot(altplot3,aes(Coste,Porcentaje)) + geom_bar(data=subset(altplot3,Categoria=="Terreno"),stat="identity", fill="gray") + geom_line(data=subset(altplot3,Categoria=="Yacimiento"), aes(group="Categoria", colour="red"),size=1.5) + guides(colour=FALSE) + theme(axis.text=element_text(size=12),axis.title=element_text(size=14,face="bold"))+ labs(title = "", y = "Porcentaje", x = "Coste a zonas de humedal (segundos)") 
p3 <- p3 + theme( 
  panel.background = element_rect(fill = "transparent",colour = NA), 
  panel.grid.minor = element_blank(), 
  panel.grid.major = element_blank(), 
  plot.background = element_rect(fill = "transparent",colour = NA) 
)
plot(p3)

pdf(file = "~output/Figura2D.pdf",width = 5,height = 12)
```

### Crear Figura 2E

Crear y exportar grafico de barras relativo al indice de prominencia visual.

```{r echo=TRUE, results='hide'}
altplot4$Indice <- factor (altplot4$Indice, levels = c("0-20", "20-40","40-60","60-80","80-100","100-120","120-140","140-160","160-180","180-200"))  

p4 <- ggplot(altplot4,aes(Indice,Porcentaje)) + geom_bar(data=subset(altplot4,Categoria=="Terreno"),stat="identity", fill="gray") + geom_line(data=subset(altplot4,Categoria=="Yacimiento"), aes(group="Categoria", colour="red"),size=1.5) + guides(colour=FALSE) + theme(axis.text=element_text(size=12),axis.title=element_text(size=14,face="bold"))+ labs(title = "", y = "Porcentaje", x = "Indice de Prominencia Visual")  
p4 <- p4 + theme( 
  panel.background = element_rect(fill = "transparent",colour = NA), 
  panel.grid.minor = element_blank(), 
  panel.grid.major = element_blank(), 
  plot.background = element_rect(fill = "transparent",colour = NA) 
)
plot(p4)

pdf(file = "~output/Figura2E.pdf",width = 5,height = 12)
```


